【裁判字號】    98,簡上,1166
【裁判日期】    990115
【裁判案由】    詐欺
【裁判全文】
臺灣桃園地方法院刑事判決            98年度簡上字第1166號
公  訴  人  臺灣桃園地方法院檢察署檢察官
上  訴  人  甲○○○
上列上訴人即被告因詐欺案件，不服本院中華民國98年11月6 日
98年度審簡字第427 號第一審刑事簡易判決（檢察官起訴案號：
98年度偵字第1744號），提起上訴，本院管轄第二審之合議庭判
決如下：
    主  文
上訴駁回。
甲○○○緩刑參年。
    事實及理由
一、本案經本院審理結果，認第一審判決被告甲○○○犯刑法第
    第339 條第1 項、第51條第5 款之詐欺取財罪，共6 罪，各
    處有期徒刑3 月，如易科罰金，均以新臺幣（下同）1,000
    元折算1 日；應執行有期徒刑10月，如易科罰金，以新臺幣
    1,000 元折算1 日。其認事、用法及量刑均無不當，應予維
    持，並引用第一審判決書及檢察官起訴書記載之犯罪事實、
    證據及理由並補充：(一)被告甲○○○於本院之自白（見本院
    99年1 月5 日審判筆錄第3 頁）。(二)被告於本院審判中之自
    白，核與原審引用檢察官起訴書所載之證據相符，足見被告
    任意性之自白與事實相符，本案事證明確，被告犯行洵堪認
    定，應依法論科。
二、被告上訴意旨略以：伊有意願與告訴人強網工業股份有限公
    司（下稱強網公司）和解，並已依告訴代理人之指示，以匯
    款方式全額賠償告訴人之損害，伊確實有和解之誠意，係告
    訴人不願與伊和解，非可歸責於伊等語。
三、經查：
  (一)上訴人即被告於本院二審審審判期日對犯行坦承不諱，且有
    原審引用檢察官起訴書所列證據可資佐證，足認被告確有詐
    欺取財之犯行，共6 次犯行，原審以被告犯詐欺取財罪，共
    6 罪，量處被告應執行有期徒刑10月，並諭知如易科罰金以
    1000折算1 日，未逾越法律規定之科刑範圍，量刑亦稱妥適
    ，難謂有何違法可言。是被告上訴，指摘原判決不當，為無
    理由，應予駁回。
  (二)被告前未曾因故意犯罪受有期徒刑以上刑之宣告，此有臺灣
    高等法院被告前案紀錄表各1 份在卷可稽，爰審酌被告因一
    時失慮，致罹刑章，犯後坦承犯行，態度良好，且已向強網
    公司賠償77614 元，彌補被害人之全額損害，有存證信函、
    臺灣土地銀行平鎮分行匯款申請書影本各1 紙在卷可憑，足
    認被告確實有和解之心，和解不成立尚非可歸責於被告，被
    告為外國籍人士，素行良好等一切情狀，堪認被告深具悔意
    ，經此偵、審程序及科刑教訓後，應當知所警惕，信無再犯
    之虞，本院因認對於被告等所宣告之刑，以暫不執行為適當
    ，爰依刑法第74條第1 項第1 款規定，併予宣告緩刑3 年，
    以啟自新。
據上論斷，依刑事訴訟法第455 條之1 第1 項、第3 項、第368
條、第373 條，刑法第74條第1 項第1 款，判決如主文。
本案經檢察官楊凱真到庭執行職務。
中    華    民    國    99    年     1    月    15    日
                  刑事第七庭審判長法  官  蕭世昌
                                  法  官  蔡世芳
                                  法  官  毛松廷
以上正本證明與原本無異。
不得上訴。
                                  書記官  陳恩如
中    華    民    國    99    年    1     月    15    日
附錄本判決論罪科刑之法條：
中華民國刑法第339條
（普通詐欺罪）
意圖為自己或第三人不法之所有，以詐術使人將本人或第三人之
物交付者，處 5 年以下有期徒刑、拘役或科或併科 1 千元以下
罰金。
以前項方法得財產上不法之利益或使第三人得之者，亦同。
前二項之未遂犯罰之。

司法院資訊處製作；財團法人民間司法改革基金會備份。
